臺灣高等法院臺南分院刑事判決
110年度上訴字第911號
上  訴  人  臺灣臺南地方檢察署檢察官
上  訴  人  
即  被  告  乙○○


選任辯護人  李郁霆律師
上列上訴人因被告違反個人資料保護法案件，不服臺灣臺南地方
法院109年度訴字第692號中華民國110年3月31日第一審判決（聲
請簡易判決處刑案號：臺灣臺南地方檢察署108年度偵字第16826
號），提起上訴，本院判決如下：
    主  文
上訴駁回。
    事  實
一、乙○○因感情等事由與丙○○（原名郭○○）發生嫌隙，因此心生
    不滿，明知姓名、出生年月日及身分證統一編號，屬受保護
    之個人資料，應於特定目的，並符合個人資料保護法第19條
    規定始得蒐集之，竟意圖損害丙○○之利益，基於非法蒐集個
    人資料之犯意，違反個人資料保護法第19條之規定，於民國
    107年12月24日19時52分許，在臺南市政府警察局第二分局
    （下稱第二分局），利用製作另案報案筆錄之機會，持手機
    拍攝警員嚴漢池放置桌上、印有丙○○相片影像資料查詢結果
    （內含姓名、出生年月日、身分證統一編號及相片）文件之
    照片，而非法蒐集丙○○上開個人資料，足以生損害於丙○○之
    隱私權。
二、案經丙○○訴由新北市政府警察局海山分局報告臺灣新北地方
    檢察署呈請臺灣高等檢察署檢察長令轉臺灣臺南地方檢察署
    檢察官聲請以簡易判決處刑，經原審法院改依通常程序審判
    。
    理  由
壹、證據能力部分：
　　查本件檢察官、被告及辯護人對於下述本院採為認定犯罪事
    實依據之各項傳聞證據（供述證據）之證據能力，於本院行
    準備程序時均表示同意有證據能力（見本院卷第179頁），
    另本院審酌該等證據之取得過程並無出於違法不當情事，與
    本案待證事實間復具有相當之關聯性，並經原審及本院於審
    判期日就上開證據依法進行調查、辯論，是依刑事訴訟法第
    159條之5第1項規定，均有證據能力，以之為本案證據並無
    不當，自得採為本件認定事實之基礎。另其餘本判決所採之
    非供述證據亦均經法定程序取得，無不得為證據之情形，自
    均有證據能力。
貳、實體部分（有罪部分）：
一、認定犯罪事實所憑之證據及理由：
　  訊據被告坦承107年12月24日19時52分許，在第二分局，製
    作另案報案筆錄時，其手機有拍攝警員嚴漢池放置桌上、印
    有告訴人丙○○相片影像資料查詢結果（內含姓名、出生年月
    日、身分證統一編號及相片）文件之照片（下稱系爭照片）
    ，惟矢口否認有何違反個人資料保護法第19條規定而犯同法
    第41條非法蒐集丙○○個人資料之犯行，辯稱：我因為怕告錯
    人才會拍照，且我使用的手機是HTC U Ultra，這款手機在
    待機狀態下，只要電源鍵按2下，就會直接進入拍照App，當
    時我使用這支手機已經1年4月，電源鍵因長期使用不甚靈敏
    ，感覺才按1下還是進入拍照App。我在第二分局製作筆錄時
    ，有訊息進來不便回復，才在警員嚴漢池離座之隙回訊息，
    原本是要按電源鍵1下使待機的手機喚醒以回復訊息，卻進
    入拍照App，又因為返回鍵及拍照鍵很靠近才誤拍，我沒有
    要拍照，因誤拍才持有系爭照片。我懷疑甲○○有將系爭照片
    傳給丙○○，這整件事情是丙○○自導自演等語。辯護人則為被
    告提出辯護意旨：①被告拍攝系爭照片出於保護自己，因為
    被告曾給丙○○自己的證件，自己卻無丙○○姓名以外其他資訊
    ，被告與丙○○有感情糾紛，在批踢踢實業坊網路論壇（下稱
    Ptt）上屢有紛爭，相互提告妨害名譽案件【臺灣新北地方
    檢察署108年度偵字第17485號（下稱新北地檢108偵17485號
    ）案件，臺灣臺中地方檢察署108年度偵字第11476號（下稱
    臺中地檢108偵11476號）案件，均不起訴處分】，107年12
    月24日被告至第二分局係對丙○○提起妨害名譽告訴，因2人
    多網路聯繫，備案過程需指認丙○○長相，被告對丙○○長相早
    已模糊，當下始會拍攝系爭照片，認可保護往後自身權益，
    符合個人資料保護法第20條第1項但書，自屬適法。②被告曾
    對丙○○、闕瑄提出新北地檢108偵17485號妨害名譽案件，雖
    經檢察官不起訴處分，惟闕瑄不否認代丙○○發表「我可能會
    被潑硫酸被分屍」等語，丙○○患有精神疾病，壓力下會產生
    妄想而恐慌，被告為避免丙○○日後對其有不理性行為，蒐集
    丙○○個人基本資料，以利提出、實現及執行日後對丙○○訴訟
    權，防止丙○○日後再對其生命、安全造成不良影響，保障自
    身權益，自非意圖為自己或第三人不法利益或意圖損害他人
    之利益。③丙○○雖陳稱本案事發後身心受創等語，然本案無
    證據證明被告有損害丙○○之利益，且丙○○自陳長期受重鬱症
    困擾，曾燒炭自殺住院，自難認被告蒐集其個人基本資料係
    故意或擴大損害丙○○身心健康。④個人資料保護法第41條之
    意圖為自己或第三人不法之利益或損害他人之利益，此條文
    規定之「利益」，依個人資料保護法修法過程乃限縮非法利
    用他人個人資料之刑事處罰範疇以觀，僅係指「財產上利益
    」，有臺灣高等法院107年度上訴字第1709號判決意旨可參
    。本案並無事證證明被告受有何不法財產上利益，丙○○之財
    產利益亦未受損害，請為無罪諭知等語。經查：
(一)查姓名、出生年月日及身分證統一編號，屬受保護之個人資
    料，被告於107年12月24日19時52分許，在第二分局製作另
    案報案筆錄時，其持用之手機有拍攝警員嚴漢池放置桌上、
    印有丙○○相片影像資料查詢結果（內含姓名、出生年月日、
    身分證統一編號及相片）文件之系爭照片，而蒐集丙○○上開
    個人資料等情，有證人即告訴人丙○○於警偵及原審審理中之
    證述、證人即第二分局警員嚴漢池於偵查中之證述、證人即
    警員涂耿偉於原審及本院審理中之證述可憑，且有指認犯罪
    嫌疑人紀錄表，丙○○相片影像資料查詢結果翻拍照片1張，
    第二分局108年10月31日南市警二偵字第1080514537號函文
    、嚴漢池提供之監視器錄影光碟1片及錄影畫面翻拍照片3張
    附卷可稽，且為被告所不爭執，自堪信上開事實為真正。
(二)被告雖以前揭情詞置辯及辯護人為被告提出上開主張，惟查
    ：
　⒈被告上開主張「我因為怕告錯人才會拍照」、「我沒有要拍
    照，因誤拍才持有系爭照片」云云，辯護人所具之補充上訴
    理由狀稱「被告雖攝得系爭照片，惟不能排除係出於過失所
    致」、聲請調查證據狀稱「被告縱使故意拍攝系爭照片，亦
    係為維護其訴訟權益而為，並無損害告訴人之意圖。」（本
    院卷第19、195頁），因兩者之主張一為故意一為過失，不
    能並存，故於本院審理中請被告及辯護人釐清辯解及辯護方
    向，被告及辯護人溝通後，聲明：原則主張過失拍攝，若為
    法院所不採，則主張故意拍攝，但無損害告訴人之意圖等語
    （本院卷第312-313頁），合先敘明。
　⒉被告確有「故意」蒐集丙○○個人資料之犯行：　
　⑴被告雖否認其於第二分局製作另案報案筆錄時，故意持手機
    拍攝系爭照片而蒐集丙○○個人資料，辯稱：因為所使用的手
    機是HTC U Ultra，在待機狀態下，電源鍵按2下就直接進入
    拍照App，因電源鍵長期使用不甚靈敏，按1下還是進入拍照
    App。在第二分局時想在警員嚴漢池離座之隙回復訊息，原
    本按電源鍵1下喚醒待機手機以回復訊息，卻進入拍照App，
    又因為返回鍵及拍照鍵很靠近才誤拍，因為誤拍才持有系爭
    照片等語，雖據提出YouTube影片擷圖3張為憑。然查，被告
    所提出上開YouTube影片擷圖3張僅能證明該款HTC U Ultra
    手機設計有電源鍵迅速按2下可進入拍照模式之功能，無法
    證明被告係因誤拍才持有系爭照片。次查，被告於原審109
    年2月25日訊問程序中自承：我承認我有拍照，但我沒有上
    傳，我當初有傳Line給我跟丙○○共同認識的友人甲○○，我請
    求甲○○代為轉告丙○○來做筆錄，因為丙○○第一次沒有來做筆
    錄。因為我覺得我要跟甲○○講說我真的要對丙○○提告，所以
    我才會提供在警局拍攝照片給甲○○看等語（原審簡字卷第94
    至95頁）。嗣於原審109年6月30日準備程序中亦自承：……另
    外我要補充我拍丙○○的照片是因為我怕我告錯人，所以我才
    會拍照等語（原審訴字卷第22頁）。則依上開被告於原審之
    陳述，顯係自承其係因為對丙○○提告妨害名譽案件，怕告錯
    人，以及要請求甲○○代為轉告丙○○至第二分局製作筆錄，【
    為證明真的已經對丙○○提告，才於第二分局拍攝系爭照片】
    等情，可見被告「係出於上述特定目的」（即怕告錯人及證
    明已經提告）而故意拍攝系爭照片以蒐集丙○○個人資料，顯
    非因誤拍而持有系爭照片。
　⑵再者，被告於107年12月24日至第二分局製作報案筆錄，依被
    告於偵查中供稱：當時我是要告郭○○（即丙○○）、周祐丞、
    賴郁樺等語（台南地檢署偵卷〈下稱偵卷二〉第25至26頁），
    另參酌原審訴字卷第397頁檢察官所提出第二分局108年8月8
    日南市警二偵字第1080396962號刑事案件移送書所示，第二
    分局因被告提告妨害名譽案件移送之犯罪嫌疑人確為賴郁樺
    、周祐丞、郭○○（即丙○○）3人，而系爭照片（新北地檢署
    偵卷〈下稱偵卷一〉第15頁）所拍攝的內容，【上半部為電腦
    螢幕內顯示的周祐丞的照片及個人資料，下半部則為丙○○的
    照片及個人資料】，兩者均納入畫面，且畫面端整並無歪斜
    或缺角，致畫面上照片或資料部分缺漏，關於丙○○照片及個
    人資料部分，畫面尚屬清析可辨，可見其手機鏡頭應係故意
    鎖定（對焦）特定內容、範圍而拍攝，與誤拍之情形乃鏡頭
    未鎖定特定內容、範圍而拍攝迥然不同。再依第二分局所檢
    送被告於107年12月24日在第二分局製作報案筆錄時拍攝系
    爭照片之監視器錄影畫面翻拍照片3張所示，被告係利用為
    其製作筆錄警員嚴漢池離開座位之際，拿出手機並朝向放置
    桌上之丙○○照片及個人資料拍攝等情明確，亦有上開監視器
    錄影畫面翻拍照片3張在卷可佐（偵卷二第30至32頁）。況
    若係誤拍，應堪認係無用之物，何以不逕自刪除，卻仍保留
    且以Line傳給甲○○？殊違常情。
　⑶本院於準備程序時勘驗嚴漢池提供之監視器錄影光碟結果，
    發現被告以右手將手機抬高、身體向前傾、手臂向前伸靠近
    桌面點按手機（本院卷第161、163頁之圖五、圖六）。接著
    被告右手將手機收回靠近胸前並低頭檢視手機畫面（本院卷
    第165頁之圖七）。另嚴漢池將告訴人之相片影像資料查詢
    結果之列印紙張放在辦公桌面上、電腦螢幕正前方（本院卷
    第153頁之圖一）。有勘驗筆錄在卷可憑（本院卷第182-183
    頁）
　⑷綜合上情，被告故意拍攝系爭照片以蒐集丙○○個人資料，可
    以認定。被告嗣後翻異其詞，辯稱：因為誤拍才持有系爭照
    片等語，自屬卸責之詞，不足採信。
　⒊被告係意圖損害他人之利益，而非法蒐集丙○○個人資料，足
    以生損害於丙○○之隱私權（人格權）：　
　⑴被告陳稱：其係因為對丙○○提告妨害名譽案件，怕告錯人，
    以及要請求甲○○代為轉告丙○○至第二分局製作筆錄，為證明
    真的已經對丙○○提告，才於第二分局拍攝系爭照片等情，提
    出被告與甲○○Line對話紀錄截圖照片1張為憑，並舉證人甲○○為證。查被告所提出其與甲○○Line對話紀錄截圖照片1張，
    其內容記載被告於107年12月24日在通訊軟體Line上與甲○○
    之對話紀錄為：【被告：郭小姐又有一案被我告了，她好自
    為之。】【甲○○：為什麼呢？我以為只有一件，不是同一件
    事嗎？】【被告：另一件，她太跨張。請告知郭母這次郭小
    姐必須來台南第二分局作被告筆錄。】有上開Line對話紀錄
    截圖照片1張在卷可稽（原審簡字卷第105頁）。據證人甲○○
    於原審證稱：「（問：提示本院簡字卷第105頁被證四被告
    與甲○○Line對話紀錄擷圖照片1張，此為107年12月24日的對
    話紀錄，請問這封簡訊是否是被告傳給你的？）是。（問：
    該簡訊內容上是否有丙○○的基本資料？）有。是一個電腦螢
    幕的相片，應該是身分證的照片。我沒有把簡訊轉傳給丙○○
    ，沒有傳給任何人，我的手機沒有其他人會接觸到，只有我
    自己在用而已。（問：被告當初有把丙○○的個人資料傳給你
    ，要你轉傳給丙○○，為何你後來沒有將資料傳給丙○○？）我
    沒有傳照片，但是我有告知這件事情，被告在以前的案件曾
    經有給丙○○機會，希望丙○○不要再告，我有轉告丙○○，但是
    我沒有轉傳Line的圖片，我覺得我傳再多也沒有用，所以我
    就沒有再傳了。（問：被告為何要在Line的對話上將丙○○的
    相片影像資料查詢結果翻拍照片傳送給你？）我不清楚，但
    是我知道被告當時應該很生氣，我看到對話內容時，感覺到
    被告很生氣。（問：為何對話中要附上照片？）被告沒有特
    別說明他為何要將照片傳給我，我不清楚。（問：在Line對
    話中有提到，被告有請你告知郭母要請丙○○到臺南第二分局
    做被告筆錄，被告為何要請你告知丙○○？）他們2人有紛爭
    後，彼此沒有辦法對話，故被告希望我轉達，因為丙○○完全
    不理他，完全不回覆被告，所以被告請我轉達。我應該是有
    以Line的方式跟丙○○轉告，我沒有跟丙○○媽媽說，但是我如
    何跟丙○○講的我忘記了。這張丙○○相片影像資料查詢結果翻
    拍照片我有截圖，因為我怕萬一有事情的話，我要給丙○○的
    母親看。我截圖後將照片存在雲端的相片資料庫，因為我有
    設定自動上傳雲端。被告在107年12月24日在Line傳送丙○○
    的相片影像資料查詢結果翻拍照片給我時，被告是否知道丙○○的基本資料或是出生年月日，我不知道，但是他們很久以
    前有見過面，他們之前是朋友。他們應該知道長相，已經有
    見過面。我上傳雲端的Line對話截圖，連同丙○○的相片影像
    資料查詢結果翻拍照片等資料，我均沒有傳送給其他人、丙○○或其母親」等語（原審訴字卷第353至361頁）。
　⑵依甲○○上開證述，甲○○不清楚為何被告要在與其的Line對話
    上將系爭照片傳送給她，被告並沒有特別說明，被告與丙○○
    已經有見過面，2人是朋友，應該知道長相，而被告將系爭
    照片以Line傳送給甲○○後，甲○○雖將上開其與被告在Line上
    對話紀錄連同被告傳送給她的系爭照片截圖後上傳雲端資料
    庫，但未再傳送給任何人等語。可見被告於107年12月24日
    拍攝系爭照片以前與丙○○已經見過面，被告知道丙○○的長相
    。次查，被告曾另案在臺中市政府警察局第五分局四平派出
    所（下稱臺中第五分局四平派出所）提告丙○○、闕瑄涉犯妨
    害名譽案件，即新北地檢108偵17485號案件，業經原審調閱
    上開偵查卷宗查明在卷，並有被告所提出臺中第五分局四平
    派出所受理刑事案件報案三聯單影本（原審訴字卷第185頁
    ）、新北地檢108偵17485號不起訴處分書（偵卷二第10至11
    頁）附卷可參。依上開報案三聯單影本所示，被告早於107
    年10月12日即向臺中第五分局四平派出所提出妨害名譽告訴
    ，再依上開新北地檢108偵17485號卷宗內所附被告107年10
    月12日警詢筆錄所示，被告向臺中第五分局四平派出所警員
    徐孟瑞表示：「我要對郭○○（女，年籍資料不詳）提出告訴
    ，聯絡電話：0963******」等語。另依被告107年10月16日
    警詢筆錄所示，臺中第五分局四平派出所偵查佐甲○○詢問被
    告：「警方依據你所提供之相片截圖，於Ptt發文妨害你名
    譽的帳號為dickhurt，你是否要對該人提出妨害名譽告訴？
    」被告答：「我要對帳號dickhurt之人（即闕瑄）提出妨害
    名譽告訴。」偵查佐甲○○詢問被告：「你與郭○○是何關係？
    有何糾紛？」被告答：「我與郭○○是透過Ptt認識，是在107
    年5月初認識，是朋友關係，之後，在107年6月9日及6月16
    日分別在臺北市西門町跟公館有見面。她先請dickhurt代po
    一篇『這是一篇被重鬱男騷擾的求助文』，我之後為了澄清，
    我不是她說的那種人，我有把我跟她的Line對話紀錄，請朋
    友po在Ptt男女版，後來她就請dickhurt刪除上面那篇重鬱
    男的文章，也要求我朋友刪除張貼Line對話紀錄那篇文章。
    」偵查佐甲○○詢問被告：「現警方提供相片供你指認，你所
    指稱『郭○○』之人，於犯罪嫌疑人指認紀錄表中，編號為何（
    犯罪嫌疑人不一定存在被指認人之人）？」被告答：「是1
    號」等語，有被告在另案新北地檢108偵17485號案件中之10
    7年10月12日、107年10月16日警詢筆錄及指認犯罪嫌疑人紀
    錄表在卷可查（另案偵卷一第27至28頁、第29至30頁、第31
    至35頁）。堪認被告因另案新北地檢108偵17485號案件，提
    告丙○○涉犯妨害名譽案件，早在107年10月16日已能在臺中
    第五分局四平派出所具體指認丙○○之照片（係被指認人員6
    名中的編號1），並敘述犯罪嫌疑人即丙○○之特徵為：身高
    約155公分，左眼皮下方有一顆痣等情，有另案被告107年10
    月16日警詢筆錄及指認犯罪嫌疑人紀錄表可佐（另案偵卷一
    第29至30頁、第31至35頁）。
　⑶綜合上情，被告在107年12月24日拍攝系爭照片以前不久（約
    2個月餘），已經先在臺中第五分局四平派出所提告丙○○涉
    犯妨害名譽案件，2人早見過面，被告知道丙○○姓名（原名
    郭○○）、長相，被告並能在臺中第五分局四平派出所向偵查
    佐涂耿偉敘述丙○○的特徵，能具體指認丙○○的照片，而其犯
    罪嫌疑人指認表內復記載有丙○○的出生年月日及身分證統一
    編號，且該張丙○○照片與系爭照片內之丙○○相片影像資料查
    詢結果，完全相同，則縱使後續2人間再滋生其他訴訟案件
    ，【被告顯無因為怕告錯人，或是因對丙○○長相模糊，或是
    因丙○○有不理性行為，為保護自己訴訟權益，以利提出、實
    現及執行日後對丙○○之訴訟權等事由，而再行蒐集丙○○姓名
    、出生年月日、身分證統一編號等個人資料之必要或正當理
    由】。則被告辯稱因為怕告錯人才會於107年12月24日在第
    二分局製作報案筆錄時拍攝系爭照片蒐集丙○○個人資料等語
    ，以及辯護人主張：因2人間有感情糾紛，被告曾給丙○○自
    己證件，而自己無丙○○姓名以外其他資訊，備案過程須指認
    丙○○長相，被告對丙○○長相模糊，當下始拍攝系爭照片，且
    丙○○患有精神疾病，為避免其有不理性行為，蒐集其個人資
    料，以利提出、實現及執行日後對丙○○訴訟權等語，核均屬
    事後卸責之詞，自非可採。又甲○○既否認被告將系爭照片以
    Line傳送給她之後，其有再傳送予丙○○，則被告辯稱本案出
    於丙○○自導自演等語，亦不可信。
　⑷又被告及辯護人主張其拍攝系爭照片後，要請求甲○○代為轉
    告丙○○至第二分局製作筆錄，為證明真的已經對丙○○提告，
    才於第二分局拍攝系爭照片等語，惟依上開被告與甲○○間之
    Line對話紀錄內容顯示，被告並未曾向甲○○說明表示為證明
    其已經對丙○○提告因而拍攝系爭照片傳送予甲○○（按被告將
    系爭照片傳送予甲○○，而利用丙○○個人資料之行為部分，不
    為本案起訴效力所及），有被告與甲○○Line對話紀錄截圖照
    片1張在卷可憑。另依證人甲○○在原審之證述，【被告沒有
    特別說明他為何要將系爭照片傳送給甲○○，甲○○亦不清楚被
    告如此做的原因】，而被告在前揭與甲○○間之Line對話紀錄
    內雖有「請告知郭母這次郭小姐必須來台南第二分局作被告
    筆錄」之對話，然此僅單純以文字告知甲○○即可，亦無將內
    容為丙○○相片影像資料查詢結果之系爭照片傳送予甲○○之必
    要，被告及辯護人主張拍攝系爭照片後，因為要請求甲○○代
    為轉告丙○○至第二分局製作筆錄，為證明已經對丙○○提告，
    才於第二分局拍攝系爭照片等語，亦不可採。被告顯然並無
    於107年12月24日在第二分局拍攝系爭照片以蒐集丙○○個人
    資料之必要及正當理由。參酌個人資料保護法第19條規定：
    「非公務機關對個人資料之蒐集或處理，除第6條第1項所規
    定資料外，應有特定目的，並符合下列情形之一者：法律
    明文規定。與當事人有契約或類似契約之關係，且已採取
    適當之安全措施。當事人自行公開或其他已合法公開之個
    人資料。學術研究機構基於公共利益為統計或學術研究而
    有必要，且資料經過提供者處理後或經蒐集者依其揭露方式
    無從識別特定之當事人。經當事人同意。為增進公共利益
    所必要。個人資料取自一般可得之來源。但當事人對該資
    料之禁止處理或利用，顯有更值得保護之重大利益者，不在
    此限。對當事人權益無侵害。蒐集或處理者知悉或經當事
    人通知依前項第7款但書規定禁止對該資料之處理或利用時
    ，應主動或依當事人之請求，刪除、停止處理或利用該個人
    資料。」查【被告上開拍攝系爭照片以蒐集丙○○個人資料行
    為，既非必要亦無正當理由，且不符合上開個人資料保護法
    第19條第1項之一定要件（法律規定、契約關係、當事人自
    行或已合法公開或同意、公益必要、通常來源、對當事人權
    益無害），顯已違反個人資料保護法第19條之規定】。
　⑸隱私權屬人格權之一，指不欲他人無故知悉事項之全部，屬
    偏向防禦性質之權利。個人資料之保護，源於個人之資訊（
    料）自主（決）權，得主張個人資料之適正（補充、更正、
    刪除）與有限之合理利用，兼有積極請求性質。個人資料依
    其內容、或僅具識別性，或併含隱私要素，故個人資料或屬
    隱私之一部，但並不完全等同。依司法院釋字第585、603、
    689等號解釋，基於人性尊嚴、個人主體性與人格自由發展
    之維護，國家應保障個人生活私密領域免受侵擾及對其資料
    之自主控制，個人於法之拘束下，有權決定與其個人或大或
    小、或高或低攸關隱私之資料是否揭露，及其揭露之時間、
    地點、方式、對象、程度等。是以，個人資料於非自主且無
    關公共利益或其他正當特定目的遭蒐集（處理或利用）之情
    況下，而有違常人之合理隱私期待者（客觀），基於資料自
    主權能（主觀），難謂未足對該個人生有損害，與該等個人
    資料是否具絕對或相對秘密性無必然關涉。個人資料保護法
    就意圖損害他人利益違反個資保護規定（原則相對禁止，例
    外准許）之蒐集（處理或利用）而足生損害於他人之行為入
    罪處罰，屬故意犯罪中之意圖犯，「意圖損害他人利益」係
    主觀構成要件而非客觀構成要件，祇須違反個資保護規定之
    蒐集（處理或利用）足生損害於他人等客觀構成要件行為，
    係出於該等主觀意圖即可。又所謂「足生損害」指他人可受
    法律保護之利益，因此有遭受損害之虞已足，不以實際發生
    損害為要（參照最高法院108年度台上字第4009號判決）。
    查被告無正當理由拍攝內容為丙○○相片影像資料查詢結果之
    系爭照片以蒐集丙○○個人資料，既違反個人資料保護法第19
    條規定，並已造成丙○○對個人資料攸關揭露意願、時地、方
    式、對象、程度等自主控制之危害，被告自有損害丙○○利益
    之主觀意圖，並使丙○○關於個人資料之隱私權有遭受損害之
    虞，堪可認定。
　⑹另按個人資料保護法於104年12月30日修正公布，並自105年3
    月15日施行。修正前第41條第1項規定：「違反第6條第1項
    、第15條、第16條、第19條、第20條第1項規定，或中央目
    的事業主管機關依第21條限制國際傳輸之命令或處分，足生
    損害於他人者，處2年以下有期徒刑、拘役或科或併科新臺
    幣二十萬元以下罰金」、第2 項規定：「意圖營利犯前項之
    罪者，處5年以下有期徒刑，得併科新臺幣100萬元以下罰金
    」。修正後則規定：「意圖為自己或第三人不法之利益或損
    害他人之利益，而違反第6條第1項、第15條、第16條、第19
    條、第20條第1項規定，或中央目的事業主管機關依第21條
    限制國際傳輸之命令或處分，足生損害於他人者，處5年以
    下有期徒刑，得併科新臺幣100萬元以下罰金」。亦即刪除
    修正前第41條第1 項規定，並將第41條第2 項之「意圖營利
    」文字修正為「意圖為自己或第三人不法之利益」，並增列
    「意圖損害他人之利益」為構成犯罪。修法提案說明雖載：
    「非意圖營利而違反本法相關規定，原則以民事損害賠償
    、行政罰等救濟為已足，爰刪除第1項規定，……」。惟未為
    立法院司法及法制委員會採納，所通過者為前述修正後第41
    條之條文與文字。其立法說明為：「無不法意圖而違反本
    法相關規定，原則以民事損害賠償、行政罰等救濟為已足。
    惟若行為人如有意圖為自己或第三人不法之利益或損害他人
    之利益而違反本法相關規定，仍有以刑罰處罰之必要。」顯
    見立法者並未完全排除「非意圖營利」而侵害個資行為之可
    罰性。何況，個人資料保護法之立法目的，原係「為規範個
    人資料之蒐集、處理及利用，以避免人格權受侵害，並促進
    個人資料之合理利用，特制定本法」，此觀同法第1 條自明
    。基此，修正後第41條所稱「意圖損害他人之利益」，應不
    限於財產上之利益；另所稱「意圖為自己或第三人不法之利
    益」之「利益」，參諸修正前第41條第2 項規定係以「意圖
    營利」為要件之旨，則修正後第41條所定「意圖為自己或第
    三人不法之利益」中所稱「利益」，自應循原旨限縮解釋為
    財產上之利益。而我國法制，以「意圖為自己或第三人不法
    之利益」為犯罪構成要件者，普遍見於財產或經濟犯罪，顯
    然此之「利益」係限於財產上之利益。修正後第41條既以「
    意圖為自己或第三人不法之利益」為犯罪構成要件，就文義
    解釋而言，自應為相同之解釋。綜上，修正後第41條所稱「
    意圖為自己或第三人不法之利益」，其「利益」應限於財產
    上之利益；至同條所稱「損害他人之利益」中之「利益」，
    則不限於財產上之利益。此為最高法院統一之見解（最高法
    院刑事大法庭109 年度台上大字第1869號裁定意旨參照）。
    則被告意圖損害丙○○之非財產上利益（隱私權，人格權），
    在第二分局拍攝印有丙○○相片影像資料查詢結果之照片，而
    違反個人資料保護法第19條規定，蒐集丙○○個人資料，足生
    損害於丙○○，自該當於個人資料保護法第41條之犯行規定。
    辯護人舉臺灣高等法院107年度上訴字第1709號判決為據，
    主張個人資料保護法第41條之意圖損害他人之利益，僅係指
    「財產上利益」，本案並無事證證明被告受有何不法財產上
    利益，丙○○之財產利益亦未受損害，自不該當個人資料保護
    法第41條規定等語，既不合於上開最高法院刑事大法庭統一
    之法律見解，自不可採。另辯護人於本院主張隱私權非屬利
    益云云，亦不可採。
(三)綜上，被告及辯護人所為抗辯及主張均不足採信，本案事證
    明確，被告犯行洵堪認定，應予依法論科。
二、論罪科刑：
　㈠核被告所為，係意圖損害他人之利益，違反個人資料保護法
    第19條之規定，足生損害於他人，而犯同法第41條之罪。
　㈡公訴意旨認被告非法蒐集丙○○個人資料後，進而為非法利用
    丙○○個人資料之行為，其非法蒐集個人資料之階段行為，為
    非法利用個人資料之行為所吸收而不另論罪等語，惟公訴意
    旨主張被告非法利用丙○○個人資料行為部分，尚乏積極證據
    足以證明而不另為無罪之諭知（詳下述），則被告上開有罪
    之非法蒐集個人資料行為，既屬吸收關係下之同一案件，應
    無變更法條之適用。又原審及本院業經各於110年3月16日、
    111年1月27日審判程序告知被告，本案犯行亦可能涉犯違反
    個人資料保護法第19條規定，而犯同法第41條之非公務機關
    未於特定目的必要範圍內蒐集個人資料罪（原審訴字卷第35
    0頁、本院卷第308頁），應無礙於被告訴訟防禦權之行使，
    附此敘明。
三、原審以被告上開違反個人資料保護法犯行，罪證明確，適用
    個人資料保護法第19條、第41條，刑法第11條、第41條第1
    項前段，並審酌被告並無刑案前科，素行良好，與丙○○間因
    感情等事由發生嫌隙，不思以理性謹慎方式面對，竟無正當
    理由，亦欠缺必要性，違反個人資料保護法第19條規定，蒐
    集丙○○之個人資料，足生損害於丙○○個人資料之自主權（隱
    私權），所為應予非難，犯後否認犯行，迄未與丙○○達成和
    解或調解以賠償其損害，難認有悔意，兼衡被告之智識程度
    大學肄業（大一休學），現從事家教工作，每月收入約新臺
    幣2萬5千元至3萬元，未婚無子女，現與母親同住，無須扶
    養他人，領有中度身心障礙證明，有其身心障礙證明在卷可
    參（原審訴字卷第187頁）等之家庭、經濟、生活狀況等一
    切情狀，量處有期徒刑4月，並諭知易科罰金之折算標準。
    本院認原審認事用法俱無不合，量刑亦堪認妥適，被告上訴
    意旨仍執陳詞，就被訴此部分犯行矢口否認，指摘原判決不
    當，尚非有理由，應予駁回。　　
叁、不另為無罪諭知部分：
一、公訴意旨另以：被告乙○○基於非法利用個人資料之犯意，在
    第二分局持手機拍攝系爭丙○○之相片影像資料查詢結果翻拍
    照片後，再分別於107年12月25日15時9分許、17時33分許，
    在不詳地點，利用電腦設備聯結網際網路登入Ptt網路論壇
    （網址為bbs：//ptt2.cc），以「TPP12」、「Told」等帳
    號，在Ptt刊登系爭照片，以此方式非法利用蒐集而得之丙○○個人資料，致生損害於丙○○，因認被告此部分另涉犯違反
    個人資料保護法第20條第1項之規定，而犯同法第41條（贅
    載「第1項」）之非公務機關未於蒐集特定目的必要範圍內
    利用個人資料罪嫌等語。
二、按犯罪事實應依證據認定之，不能證明被告犯罪或其行為不
    罰者，應諭知無罪之判決，刑事訴訟法第154 條第2 項、第
    301 條第1 項分別定有明文。又認定不利於被告之事實，須
    依積極證據，苟積極證據不足為不利於被告事實之認定時，
    即應為有利於被告之認定，更不必有何有利之證據；另認定
    犯罪事實所憑之證據，雖不以直接證據為限，間接證據亦包
    括在內，然而無論直接或間接證據，其為訴訟上之證明，須
    於通常一般之人均不致有所懷疑，而得確信為真實之程度者
    ，始得據為有罪之認定，倘其證明尚未達於此一程度，而有
    合理性懷疑存在時，即不得遽為被告犯罪之認定（最高法院
    30年上字第816 號、76年台上字第4986號判例意旨參照）。
三、公訴意旨認被告尚另涉有違反個人資料保護法第20條第1項
    之規定，而犯同法第41條之非法利用個人資料罪嫌，係以證
    人即告訴人丙○○之證述，證人嚴漢池、涂耿偉之證述，Ptt
    翻拍照片3張，監視器錄影光碟1片及監視器錄影畫面翻拍照
    片3張、Ptt鄉民百科資料1紙、周祐丞健保卡照片、TPP12與
    sunmoonzhang於107年12月25日15時7分許在Ptt上之對話紀
    錄，第二分局108年8月8日南市警二偵字第1080396962號刑
    事案件移送書等為其論據。
四、訊據被告堅決否認有於107年12月25日15時9分許、17時33分
    許，在不詳地點，利用電腦設備聯結網際網路登入Ptt網路
    論壇，以「TPP12」、「Told」等帳號，在Ptt刊登系爭照片
    ，而非法利用蒐集而得之丙○○個人資料，辯稱：Ptt網路論
    壇上之「TPP12」、「Told」等帳號不是我使用的帳號，我
    沒有在Ptt網路論壇上刊登系爭照片，我只有將系爭照片以L
    ine傳送給甲○○而已等語。辯護人則為被告主張：檢察官所
    舉之證據無法證明被告有利用電腦設備聯結網際網路登入Pt
    t網路論壇，以「TPP12」、「Told」等帳號，在Ptt刊登系
    爭照片情事，應為被告無罪諭知等語。　　　　
五、經查：　　　
　㈠被告在第二分局所拍攝系爭印有丙○○相片影像資料查詢結果
    照片，分別於107年12月25日15時9分許、17時33分許，以「
    TPP12」、「Told」等帳號，在Ptt網路論壇（網址為bbs：/
    /ptt2.cc）上刊登等情，有證人即告訴人丙○○於警偵及原審
    審理中之證述，證人即第二分局警員嚴漢池於偵查中之證述
    可憑，並有Ptt翻拍照片3張（新北地檢署偵卷第12-14頁）
    ，嚴漢池提供之監視器錄影光碟1片及監視器錄影畫面翻拍
    照片3張在卷可稽，且為被告所不爭執，自堪信上開部分之
    事實為真正。
  ㈡於茲應審究者厥為：Ptt網路論壇上之「TPP12」、「Told」
    等帳號是否為被告所使用？分述如下：
　①證人即告訴人丙○○⑴於警詢中證稱：（問：你是否知悉該暱稱
    「TPP12」、「Told」為何人使用？）他的本名叫做張晨曦
    ，目前改名為乙○○等語（偵卷一第6至7頁）。⑵其於偵查中
    證稱：那張照片是「TPP12」貼的，「Told」是截取「TPP12
    」張貼的上開圖片，然後再另外貼在Ptt上。我不知道Ptt帳
    號「TPP12」是誰。（問：為何你在警詢時說「TPP12」、「
    Told」就是乙○○？）因為他的嫌疑最大，臺南警察跟我說，
    他那邊有監視器可以證明是乙○○拍的。（問：「TPP12」、
    「Told」是同一人？）我覺得是同一人，沒有其他證據證明
    。（問：你是否有去查詢Ptt上網資料？）有。帳號使用者
    最後一次登入IP是公開的，可以直接在Ptt上查，我有去查
    「TPP12」、「Told」的上網IP，但都是在國外等語（偵卷
    一第36至37頁）。⑶其於原審證稱：（問：對於Ptt的「TPP1
    2」、「Told」妳有無辦法確定是乙○○個人使用的帳戶？）
    我當然沒有辦法確定。情形是那時候臺中跟臺南的警察有打
    電話給我，然後臺中的警察（指涂耿偉）也有在用Ptt，臺
    中的警察就幫我把照片放大之後看出這張照片是臺南偷拍的
    ，他就說請我打電話給臺南的警察，臺南的警察（指嚴漢池
    ）也告訴我說就是乙○○偷拍的。怎麼想都只有乙○○是最有可
    能把這個照片PO上去的，所以我就認為這兩個人是乙○○語（
    原審訴字卷第163頁、第165頁）。依丙○○上開於警偵及原審
    審理中之證述，因Ptt網路論壇上「TPP12」、「Told」帳戶
    位址均為境外IP，丙○○無法確定，亦不知道「TPP12」、「T
    old」帳號之使用者為何人，其於警詢中指訴「TPP12」、「
    Told」帳戶之使用者為被告，係因系爭照片為被告所拍攝，
    因此推論認為被告犯罪嫌疑最大而對被告提告等情，【則丙○○既無法確定，亦不知道Ptt網路論壇上「TPP12」、「Told
    」帳戶使用者為何人，其所為主觀推論並無客觀事證可佐，
    自不得僅憑丙○○上開證述遽認Ptt網路論壇上「TPP12」、「
    Told」等帳號為被告所使用。】
　②證人即臺中第五分局警員涂耿偉於原審證稱：　（問：你有
    無協助郭○○查詢「TPP12」、「Told」帳號使用人是誰？）
    這個我們也沒辦法查證。我們沒辦法查證IP在國外或國內，
    當下我的科技手段也沒到這麼先進，因為她只是詢問說這照
    片是否你提供出去的，是否從你們臺中市第五分局偵查隊流
    漏出去的，我當下就照片的部分看這不是在我這邊流漏出去
    ，就這樣跟她講，安撫她的情緒之後，就做這樣子而已。我
    本身有使用Ptt，瀏覽的頻率為半年1次。（問：你是否有辦
    法確認「TPP12」、「Told」的帳號使用人是乙○○？）沒辦
    法。「吉哥」這個我是後面有上去搜尋過，我知道「吉哥」
    就是乙○○。【問：乙○○告一個叫做「塾告」有關於「吉哥」
    事件之文章，就是他所謂CIH（加油），乙○○在筆錄裡面否
    認他在Ptt上曾使用「吉哥」這個綽號，也否認所謂CIH這個
    版主所提出來的5個帳號（anjin18、y1394au4e0、q0000000
    、ShuChenChang、ChenXi5251、JOHNSONANDY、blohazaro0.
    ..）是他所使用的，因此他要控告這個叫CIH的人妨害名譽
    ，他當時是否這樣指訴的？）】是。「吉哥」這個部分是我
    接到這個案件之後，因為我那時候對他們的爭議始末不瞭解
    ，所以我有去Google，我有看到「吉哥」的來源部分，我不
    是在Ptt上看到，Google上面就會有節錄Ptt的文章。這個我
    沒有辦法查證。（問：提示Ptt鄉民百科資料1紙，在你承辦
    的那個案子裡面有這1份資料，上面寫Ptt的名人就是「吉哥
    」，「吉哥」就是張書晨，後來改名張晨曦，也就是乙○○，
    並寫到上面5個帳號都是乙○○使用的帳號，這份資料怎麼出
    現的，旁邊有乙○○的簽名？）我想一下，這份應該是闕瑄提
    供的，連同後面包含的對話紀錄。我沒有看過Ptt上有這一
    篇「Ptt鄉民百科」，我是Google搜尋時，只要搜尋Ptt「吉
    哥」就會出現鄉民百科的這一篇文章，它不在Ptt上。郭○○
    是要查證「TPP12」、「Told」這兩個是不是「吉哥」，我
    當下有跟她說Ptt是不會提供資料給警方的，因為我的卷裡
    面應該有附Ptt的回文。Ptt實業坊回文第三點部分說只有重
    大刑案才會提供給我們，因為我是用妨害名譽的部分，他們
    不提供。如果有關這個請警方自行調閱IP。其實Ptt上面的I
    P很多都是利用VPN下去轉的，所以我們當下也不會再去額外
    做一個海外IP的調閱等語（原審訴字卷第275至297頁）。此
    外並有檢察官所提出Ptt鄉民百科資料1紙在卷可參（原審訴
    字卷第223頁）。【則依涂耿偉上開證述，「TPP12」、「To
    ld」帳戶之IP均在境外，其並未進行查證上開IP位置，無法
    確認「TPP12」、「Told」帳號使用人是否為被告】。至於
    檢察官所提出Ptt鄉民百科資料1紙，在涂耿偉所承辦之上開
    新北地檢108偵17485號案件中，是由闕瑄所提出，而在Goog
    le上搜尋也可以找到這份Ptt鄉民百科資料，這篇文章內容
    證人涂耿偉也無法查證，且被告亦否認上開Ptt鄉民百科資
    料內容指稱其在Ptt上曾使用「吉哥」這個綽號，也否認上
    述Ptt鄉民百科資料內的5個帳號（anjin18、y1394au4e0、q
    0000000、ShuChenChang、ChenXi5251）是被告所使用，則
    【涂耿偉上開證述及檢察官所提出Ptt鄉民百科資料1紙，自
    亦不足以證明被告即為Ptt網路論壇上多帳戶之使用者，亦
    無法證明「TPP12」、「Told」等帳號為被告所使用】。
　③至於檢察官所提出周祐丞健保卡照片、TPP12與sunmoonzhang
    於107年12月25日15時7分許在Ptt上之對話紀錄，第二分局1
    08年8月8日南市警二偵字第1080396962號刑事案件移送書等
    資料（原審訴字卷第391至398頁），雖以TPP12與sunmoonzh
    ang於107年12月25日15時7分許在Ptt上之對話紀錄，除再次
    刊登系爭照片外，並提及有關被告對周祐丞提告涉嫌妨害名
    譽之案件內容，然此仍不足以逕行推論「TPP12」、「Tld」
    等帳號確為被告所使用。　　　
　④有關Ptt網路論壇上「TPP12」、「Told」等帳號之IP位置，
    經偵查中檢察官及原審向Ptt實業坊函查結果，其回函謂：
    「批踢踢實業坊之帳號審核為電子系統審核，其註冊資料之
    真偽難以認定，請貴股以檢附之『電子IP位置行文至電信業
    者』，請電信業者函附該IP位置持有人之資料；或請案件當
    事人（如檢舉人、告訴人）自行就網路上之公開資訊蒐集相
    關事證後檢附至貴股」等情，以及「使用者『TPP12』、『Told
    』之IP位置及使用資料皆公開資訊，使用者『TPP12』來自IP位
    置為：207.154.238.194，『Told』來自IP位置為：45.77.239
    .217」，有批踢踢實業坊（Ptt.cc）108年8月8月108批法字
    第000162號函（偵卷一第29頁）、109年2月10日（109）批
    法字第0000010號函（原審簡字卷第69至71頁）及109年3月1
    0日（109）批法字第000022號函（原審簡字卷第113頁）在
    卷可參。再經原審向中華電信股份有限公司（下稱中華電信
    公司）查詢結果，【「TPP12」、「Told」帳號之IP位置均
    為境外IP，並非國內IP】等情，有原審109年4月8日公務電
    話紀錄在卷可佐（原審簡字卷第115頁），【堪認由「TPP12
    」、「Told」帳號之IP位置，亦無法證明上開帳號確係被告
    所使用】。
　⑤綜上，檢察官所舉前揭事證，均尚無法確切證明Ptt網路論壇
    上「TPP12」、「Told」帳號使用者確為被告。
  ㈢又系爭照片雖為被告在第二分局所拍攝，然【被告曾將系爭
    照片於107年12月24日以Line傳送給甲○○後，甲○○再將上開
    其與被告在Line上對話紀錄連同被告傳送給她的系爭照片截
    圖後上傳雲端資料庫】等情，業據證人甲○○於原審證述明確
    ，雖甲○○否認曾將系爭照片再傳送給任何人等語，惟此部分
    既涉及甲○○有無另行涉犯違反個人資料保護法犯行，攸關自
    身利害關係，則甲○○此部分證述自尚難遽信確屬真實。【系
    爭照片之持有者既非僅有被告一人，自不能遽行推論確係被
    告以「TPP12」、「Told」等帳號在Ptt網路論壇刊登系爭照
    片】。則檢察官主張被告乙○○基於非法利用個人資料之犯意
    ，在第二分局持手機拍攝系爭照片後，再分別於107年12月2
    5日15時9分許、17時33分許，在不詳地點，利用電腦設備聯
    結網際網路登入Ptt網路論壇（網址為bbs：//ptt2.cc），
    以「TPP12」、「Told」等帳號，在Ptt刊登系爭照片，以此
    方式非法利用蒐集而得之丙○○個人資料，違反個人資料保護
    法第20條規定，而犯個人資料保護法第41條之非法利用個人
    資料罪部分，檢察官之舉證既尚未達到使通常一般人均不致
    有所懷疑，而得確信其為真實之程度，仍有合理之懷疑存在
    ，揆諸前揭說明，此部分本應為無罪之諭知，惟此部分如構
    成犯罪，與前揭有罪部分為吸收犯之實質一罪關係，爰不另
    為無罪之諭知。
六、從而，原審以不能證明被告被訴此部分之犯罪，而敘明不另
    為無罪之諭知，並無違誤，檢察官上訴意旨仍執陳詞，指稱
    ：被告因與告訴人等多名網友在網路上橫生嫌隙，被告因此
    至警局對告訴人、LeoJhou（即周祐丞）等網友提出刑事告
    訴，在尚無其他人知曉此事之際，被告為宣洩其報復之快感
    ，乃將其於前一天在警局偷拍之系爭含告訴人個人資料之照
    片上傳至批踢踢論壇，但無意間透露出其知悉該照片中電腦
    螢幕上顯示之男性身分照片之人即係周祐丞（即排除製作被
    告提告筆錄之司法警察外，並無人知悉被告才剛對告訴人等
    3人提出刑事告訴）。換言之，從被告對告訴人丙○○、案外
    人周祐丞提告，到翌日「TPP12」 、「Told」上傳前開訊息
    ，短短不到24小時，警方甚至尚未通知被告提告之對象到場
    時，就能知悉系爭含告訴人個人資料的照片中，也包括另一
    提告對象周祐丞，並在批踢踢論壇中留下「跟LeoJhou有87%
    像誒」（即以戲謔口吻笑稱該身分照所示之男性即為周祐丞
    ），衡諸日常經驗法則，除被告外已無他人之可能。據此，
    更可認定被告至警局對網友提告，欲吐之而後快，因此登入
    批踢踢論壇，留下上開事證，從而露出破綻，此適足以補強
    本案於向相關單位查詢「TPP12」 、「Told」這兩個帳號時
    ，因係屬國外之位址而無從得知帳號申請人為何人之不足。
    惟原判決未對上開事證與經驗法則說明不予採納之理由，遽
    認被告非批踢踢論壇上「TPP12」 、「Told」此二帳號之使
    用者，即顯有不當等語，本院認檢察官忽略被告在第二分局
    拍攝系爭印有丙○○相片影像資料查詢結果照片後，於107年1
    2月24日以Line傳送給甲○○一情，該系爭照片當併含有「周
    祐丞」之照片，不會切割排除，是檢察官指摘原判決此部分
    不當，尚有誤會，則檢察官上訴為無理由，應予駁回。
肆、又關於被告在第二分局拍攝系爭印有丙○○相片影像資料查詢
    結果照片後，【於107年12月24日以Line傳送給甲○○】，經
    甲○○將其與被告之Line對話截圖，連同丙○○的相片影像資料
    查詢結果翻拍照片一併上傳雲端資料庫一節，是否涉有違反
    個人資料保護法犯行？因不為本案起訴效力所及，本院無從
    予以審究，併予敘明。
據上論斷，應依刑事訴訟法第368條，判決如主文。
本案經檢察官徐書翰聲請以簡易判決處刑，檢察官盧駿道提起上
訴，檢察官柯怡伶到庭執行職務。
中　　華　　民　　國　　111 　年　　2 　　月　　23　　日
                  刑事第一庭    審判長法　官  楊清安
                                      法　官  蕭于哲
                                      法　官  陳顯榮
以上正本證明與原本無異。
如不服本判決應於收受送達後20日內向本院提出上訴書狀，其未
敘述上訴理由者，並得於提起上訴後20日內向本院補提理由書（
均須按他造當事人之人數附繕本）「切勿逕送上級法院」。
　　　　　　　　　　　　　　　　　　　書記官  陳筱婷　　
中　　華　　民　　國　　111 　年　　2 　　月　　23　　日
附錄本案論罪科刑法條全文：
個人資料保護法第19條：
非公務機關對個人資料之蒐集或處理，除第6條第1項所規定資料
外，應有特定目的，並符合下列情形之一者：
一、法律明文規定。
二、與當事人有契約或類似契約之關係，且已採取適當之安全措
    施。
三、當事人自行公開或其他已合法公開之個人資料。
四、學術研究機構基於公共利益為統計或學術研究而有必要，且
    資料經過提供者處理後或經蒐集者依其揭露方式無從識別特
    定之當事人。
五、經當事人同意。
六、為增進公共利益所必要。
七、個人資料取自於一般可得之來源。但當事人對該資料之禁止
    處理或利用，顯有更值得保護之重大利益者，不在此限。
八、對當事人權益無侵害。
蒐集或處理者知悉或經當事人通知依前項第7款但書規定禁止對
該資料之處理或利用時，應主動或依當事人之請求，刪除、停止
處理或利用該個人資料。

個人資料保護法第41條：
意圖為自己或第三人不法之利益或損害他人之利益，而違反第6
條第1項、第15條、第16條、第19條、第20條第1項規定，或中央
目的事業主管機關依第21條限制國際傳輸之命令或處分，足生損
害於他人者，處5年以下有期徒刑，得併科新臺幣1百萬元以下罰
金。